【裁判字號】    92,上易,1221
【裁判日期】    921007
【裁判案由】    竊盜等
【裁判全文】
臺灣高等法院高雄分院刑事判決                  九十二年度上易字第一二二一號
    上  訴  人  台灣高雄地方法院檢察署檢察官
    被      告  丁○○○
右上訴人因被告竊盜等案件，不服臺灣高雄地方法院九十二年度易字第一六三號中
華民國九十二年七月二十三日第一審判決（起訴案號：臺灣高雄地方法院檢察署九十
二年度偵字第一二三三一號；移
七五八四號），提起上訴，本院判決如左：
      主  文
原判決關於竊盜及定執行刑部分，均撤銷。
丁○○○連續攜帶兇器、毀越門扇竊盜，累犯，處有期徒刑壹年捌月；扣案之大型一
字型螺絲起子壹支、Ｔ型螺絲起子壹支、鐵絲剪壹支、壓克力條壹支，均沒收。
其他上訴駁回。
第貳項撤銷改判部分所處之刑及第參項上訴駁回部分所處有期徒刑參月，應執行有期
徒刑壹年拾月，扣案之大型一字型螺絲起子壹支、Ｔ型螺絲起子壹支、鐵絲剪壹支、
壓克力條壹支，均沒收。
    事  實
一、丁○○○前曾於九十一年間犯竊盜罪，經原審法院判處有期徒刑七月確定，於九
    十二年三月二十日執行完畢，猶不知悛悔，復意圖為自己不法之所有，基於概括
    之犯意，連續於：（一）九十一年七月二十四日晚上九時許，至高雄縣大寮鄉○
    ○村○○路五八之二八號前，竊取戊○○所有Ｗ○─八八三六號裕隆牌自用小客
    車一輛。（二）九十二年四月六日十三時三十分許，侵入高雄縣大寮鄉○○村○
    ○街一四四號丙○○○住宅（侵入住宅部分未據告訴），竊取丙○○○所有現金
    二萬五千元、金飾三兩。（三）九十二年六月七日凌晨三時三十分許攜帶其所有
    客觀上足供兇器使用之大型一字型螺絲起子一支、Ｔ型螺絲起子一支、鐵絲剪一
    支、壓克力條一支，前往高雄縣大寮鄉○○村○○街夜間未有人居住之「保安宮
    」，以大型一字型螺絲起子破壞「保生宮」側後門構成門扇一部分之喇叭鎖後，
    自該門扇踰越侵入（侵入居住所部分未據告訴），再以壓克力條沾黏口香糖放入
    功德箱內，竊取功德箱內之香油錢計新台幣（下同）七千八百元，得手後，適為
    乙○○發現，而偕同附近村民一同圍捕並報警查獲，同時扣得前述供竊盜所用之
    大型一字型螺絲起子一支、Ｔ型螺絲起子一支、鐵絲剪一支、壓克力條一支；丁
    ○○○因上開竊盜案件遭警方以現行犯逮捕後，經留置於高雄縣警察局林園分局
    大寮分駐所內，為依刑事訴訟法規定而逮捕之犯罪嫌疑人，竟另起脫逃之犯意，
    於同日上午六時許，在大寮分駐所內，利用員警忙於製作他人筆錄不注意之際，
    以其所有放置於褲內之鑰匙圈鐵絲打開手銬戒具而脫逃；嗣於九十二年六月十日
    凌晨一時許，為警在高雄縣大寮鄉○○村○○○路永福旅社查獲。
二、案經高雄縣警察局林園分局移送臺灣高雄地方法院檢察署檢察官偵查起訴及移送
    併辦。
    理  由
一、右揭事實，迭經被告丁○○○於警、偵訊及原審、本院審理中坦承不諱，核與被
    害人戊○○、丙○○○、乙○○指述及證人即大寮分駐所員警呂中正、歐金池證
    述情節相符，並有大型一字型螺絲起子一支、Ｔ型螺絲起子一支、鐵絲剪一支、
    壓克力條一支扣案及高雄縣政府警察局林園分局大寮分駐所扣押筆錄、高雄縣政
    府警察局林園分局贓物認領收據各三紙、照片六張附卷可稽，被告之自白核與事
    實相符，事證甲確，被其犯行洵堪認定。
二、查被告丁○○○於第三次行竊時所攜帶之大型一字型螺絲起子一支、Ｔ型螺絲起
    子一支、鐵絲剪一支、壓克力條一支，質地堅硬，有持以行兇之可能，客觀上足
    認對人之身體、生命具危險性，顯可供兇器使用；而被告毀壞構成門扇一部分之
    喇叭鎖並踰越之，則屬毀越門扇之行為；核被告丁○○○前述所為，分別係犯刑
    法第三百二十條第一項之普通竊盜罪（第一、二次竊盜部分）、第三百二十一條
    第一項第二款、第三款之攜帶兇器、毀越門扇竊盜罪（第三次行竊部分）及刑法
    第一百六十一條第一項之脫逃罪；公訴人認被告第三次行竊之所為，係犯刑法第
    三百二十一條第一項第三款之攜帶兇器竊盜罪，尚有未洽，應予變更起訴法條。
    又被告前後三次竊盜犯行，時間緊接，手段雷同，且觸犯基本構成要件相同之罪
    名，顯係基於概括犯意反覆為之，應依連續犯規定僅論以攜帶兇器、毀越門扇竊
    盜一罪，公訴人就被告所為第一、二次竊盜犯行雖未據起訴，惟此部分與起訴部
    分有連續犯之裁判上一罪關係，本院自得併予審判；其所犯上開攜帶兇器、毀越
    門扇竊盜及脫逃二罪，犯意各別，行為互殊，應予分論併罰。又被告丁○○○前
    曾於九十一年間犯竊盜罪，經原審法院判處有期徒刑七月確定，於九十二年三月
    二十日執行完畢，此有臺灣高等法院被告全國前案紀錄表及刑案資料查註紀錄表
    各一份在卷可參，其於五年以內再犯有期徒刑以上之竊盜及脫逃罪，為累犯，均
    應依刑法第四十七條規定加重其刑。
三、原審就前述竊盜罪部分予以論罪科刑，固非無見，惟查被告尚犯事實欄（一）、
    （二）之竊盜犯行，原審未及併予審判，尚有未當，公訴人上訴意旨，執此指摘
    原判決此部分不當，為有理由，應由本院將原判決關於竊盜及定執行刑部分，均
    予撤銷改判，審酌被告正值青年，不知自食其力，竟於出獄後旋即多次行竊，顯
    見其尚不知悔悟，惟念其犯後坦承犯行，態度尚稱良好等一切情狀，量處有期徒
    刑一年八月；扣案之大型一字型螺絲起子一支、壓克力條一支，為被告所有，供
    犯罪所用之物；扣案之Ｔ型螺絲起子一支、鐵絲剪一支，係被告所有，供犯罪預
    備之物，業經被告供承在卷，爰均依刑法第三十八條第一項第二款之規定宣告沒
    收。
四、至原審就前述脫逃部分，因而適用刑法第一百六十一條第一項、第四十七條之規
    定，並審酌被告於遭警逮捕後，復利用警方不注意之際脫逃，行為誠屬不該，惟
    念其犯後坦承犯行，態度尚稱良好等一切情狀，量處有期徒刑三月，其認事用法
    ，均無不合，量刑亦屬適當，公訴人上訴意旨，以原審未依刑法第四十一條之規
    定，諭知易科罰金之折算標準，指摘原判決此部分不當，惟查數罪併罰中之一罪
    ，依刑法規定得易科罰金，若因與不得易科罰金之他罪併合處罰結果而不得易科
    罰金時，其原可易科部分所處之刑，自無庸為易科折算標準之記載，本件原判決
    就被告前述竊盜罪部分既判處不得易科罰金，自無庸就脫逃罪部分為易科罰金之
    折算標準，是公訴人之上訴顯無理由，應予駁回。
五、前述撤銷改判部分所處之刑及上訴駁回部分所處之刑，應依法定其應執行刑如主
    文第四項所示。
據上論斷，應依刑事訴訟法第三百六十八條、第三百六十九條第一項前段、第三百六
十四條、第二百九十九條第一項前段，第三百條，刑法第五十六條、第三百二十一條
第一項第二款、第三款、第四十七條、第三十八條第一項第二款、第五十一條第五款
，判決如主文。
本案經檢察官邱榮藏到庭執行職務。
中    華    民    國      九十二      年      十      月     七   日
                              臺灣高等法院高雄分院刑事第七庭
                                  審判長法官  李春昌
                                        法官  莊飛宗
                                        法官  黃憲文
右正本證甲與原本無異。
不得上訴。
                                  法院書記官  黃英彥
中    華    民    國      九十二      年      十      月    七    日
附錄：本判決論罪科刑法條：
中華民國刑法第三百二十一條
犯竊盜罪而有左列情形之一者，處六月以上、五年以下有期徒刑：
一  於夜間侵入住宅或有人居住之建築物、船艦或隱匿其內而犯之者。
二  毀越門扇、牆垣或其他安全設備而犯之者。
三  攜帶兇器而犯之者。
四  結夥三人以上而犯之者。
五  乘火災、水災或其他災害之際而犯之者。
六  在車站或埠頭而犯之者。
前項之未遂犯罰之。
中華民國刑法第一百六十一條第一項
依法逮捕、拘禁之人脫逃者，處一年以下有期徒刑。


司法院資訊處製作；財團法人民間司法改革基金會備份。
